【裁判字號】    97,易,484
【裁判日期】    970423
【裁判案由】    竊盜等
【裁判全文】
臺灣彰化地方法院刑事判決               97年度易字第484號
公  訴  人  臺灣彰化地方法院檢察署檢察官
被      告  丁○○
            丙○○
                    弄65號.
上列被告因竊盜等案件，經檢察官提起公訴（97年度偵字第1896
號），本院判決如下：
    主  文
丁○○犯如附表所示之竊盜罪，各應處如附表所示之刑。又以加
害生命、身體之事，恐嚇他人致生危害於安全，累犯，處有期徒
刑肆月。應執行有期徒刑貳年捌月。
丙○○犯如附表所示之竊盜罪，各應處如附表所示之刑，應執行
有期徒刑壹年參月。
    犯罪事實
一、謝昌仁前於民國90年間，因違反毒品危害防制條例案件，經
    本院以90年度員簡字第249 號判決判處有期徒刑5 月確定，
    入監執行後，所餘刑期於92年1 月6 日改以易科罰金方式執
    行完畢。且於90年間，因犯竊盜案件，經本院以90年度易字
    第914 號判決判處有期徒刑7 月、緩刑4 年確定（第1 案）
    ；惟其於93年間，因再犯毒品危害防制條例案件，經本院以
    93年度易字第253 號判決判處有期徒刑7 月確定（第2 案）
    ，其前揭緩刑並遭撤銷。又因犯電信法案件，經本院以93年
    度訴字第99號判決判處有期徒刑7 月確定（第3 案）；且因
    竊盜案件，經本院以93年度易字第1115號判決判處有期徒刑
    9 月確定（第4 案）；及因違反毒品危害防制條例案件，經
    本院以93年度易字第1291號判決判處有期徒刑8 月確定（第
    5 案），前揭第3 、4 、5 案並經定應執行刑為有期徒刑1
    年11月確定。上述第1 案、第2 案所處之有期徒刑7 月、7
    月，復與前開所定應執行有期徒刑1 年11月接續執行，甫於
    96年4 月26日縮短刑期假釋付保護管束，並於96年8 月8 日
    假釋期滿未經撤銷，視為執行完畢。
二、詎丁○○猶不知悔改，因其父親在「源豐蜜餞工廠」任職多
    年，丁○○多次前往該工廠，並曾在該工廠打工過，對於2
    處「源豐蜜餞工廠」【即彰化縣大村鄉村○村○○路○ 段99
    巷21號（大村廠）、彰化縣員林鎮○○里○○路○ 段438 號
    （員林廠）】均相當熟悉，其竟基於意圖為自己不法所有之
    犯意，或單獨1 人，或夥同丙○○共同基於犯意聯絡，分別
    於如附表所示之時間、地點，竊取如附表所示之被害人所有
    或所保管之財物【詳細之犯罪時間、犯罪地點、行為方式、
    被害人、竊得物品均詳如附表所示，其中車牌號碼RX-4450
    號自小客貨車為楊棟實業有限公司所有，由張世義保管使用
    ，停放在「源豐蜜餞工廠」（員林廠）】，得手後據為己有
    ，且分別持向不知情之「日發資源回收廠」負責人謝名加
    以變賣，復由謝名再轉售予不知情之「展立企業社」負責
    人張正傑及「日冶廢棄物回收有限公司」負責人鄭涵云，所
    得款項業已花用殆盡（附表編號1 、6 、7 所示之不銹鋼儲
    梅槽4 個、車牌號碼RX-4450 號自小客貨車、不銹鋼製輸送
    帶1 批業經尋獲發還）。嗣經「源豐蜜餞工廠」負責人乙○○等人發覺工廠遭竊多次，乃報警處理，始為警循線查悉上
    情。
三、另丁○○因不滿甲○○之子與其母親發生車禍，母親頭部受
    有相當傷害，雙方就賠償事宜一直協調未果，而心有不滿，
    竟基於恐嚇之犯意，於97年2 月19日下午4 時9 分許，在彰
    化縣員林鎮○○里○○路○ 段142 號之住處，以行動電話00
    00000000號撥打甲○○持用之行動電話0000000000號，向甲○○恫稱：「會怕就趕快出來處理，你如果讓我遇到你就要
    死」、「我就是要恐嚇到你全家不敢出門」、「改天遇到就
    要讓你死」、「我總有一天等到你，一定等得到你，法庭裡
    面一定遇得到，2 槍你就死定了，我就是要恐嚇你」、「你
    要叫人出來協調我就將他腳打斷」、「我最後奉勸你，你不
    處理看你明天路如何走」等語，以此危害人生命、身體之事
    項恐嚇甲○○，致甲○○心生畏懼，旋於同日晚間7 時26分
    許報警處理，始查知上情。
四、案經乙○○、陳良嘉、張世義、甲○○訴由彰化縣警察局員
    林分局報請臺灣彰化地方法院檢察署檢察官偵查起訴。
    理  由
一、按被告以外之人於審判外之陳述，雖不符刑事訴訟法第159
    條之1 至第159 條之4 之規定，而經當事人於審判程序同意
    作為證據，法院審酌該言詞陳述或書面陳述作成時之情況，
    認為適當者，亦得為證據。當事人、代理人或辯護人於法院
    調查證據時，知有第159 條第1 項不得為證據之情形，而未
    於言詞辯論終結前聲明異議者，視為有前項之同意，刑事訴
    訟法第159 條之5 定有明文。查本案全部卷證，公訴人及被
    告2 人均不爭執其證據能力，本院復衡以該等供述證據作成
    時之情況，應為適當，是可認後述所引用證據之證據能力均
    無疑義，合先敘明。
二、上開犯罪事實，業據被告丁○○、丙○○迭於警詢、偵查中
    及本院審理時坦承不諱，且所供內容互核相符，並經證人即
    被害人乙○○（「源豐蜜餞工廠」負責人）、陳良嘉（「源
    豐蜜餞工廠」員工）、張世義、甲○○分別於警詢中指訴綦
    詳，及據證人謝名（即「日發資源回收廠」負責人）、張
    正傑（即「展立企業社」負責人）、鄭涵云（即「日冶廢棄
    物回收有限公司」負責人）分別於警詢中證述屬實，復有贓
    物認領保管單、丁○○97年1 月10日書立之讓渡書、彰化縣
    舊貨資源回收業者收受物品登記簿、彰化縣政府營利事業登
    記證、彰化縣舊貨商業同業公會資源回收業者收受物品登記
    簿、經濟部工廠登記證、楊棟實業有限公司資料查詢表、「
    日發資源回收廠」監視畫面、秤量傳票、地磅單、收據，暨
    「源豐蜜餞工廠」（大村廠、員林廠）遭竊之現場位置圖、
    現場照片等件附卷可稽，足徵被告丁○○、丙○○2 人之自
    白與事實相符，堪以採信。本件事證明確，被告2 人上開犯
    行均堪認定，應依法論科。
三、按刑法第321 條第1 項第3 款之攜帶兇器竊盜罪，係以行為
    人攜帶兇器竊盜為其加重條件，此所謂兇器，其種類並無限
    制，凡客觀上足以對人之生命、身體、安全構成威脅，具有
    危險性之兇器均屬之，且祇須行竊時攜帶此種具有危險性之
    兇器為已足，並不以攜帶之初有行兇之意圖為必要（最高法
    院79年臺上字第5253號判例意旨參照）。查本件被告等所持
    供竊盜使用之扳手（附表編號3 所示之犯行），乃係金屬製
    品，質地堅硬，客觀上足對人之生命、身體、安全構成威脅
    ，具有危險性，為刑法第321 條第1 項第3 款所稱之兇器無
    疑。核被告丁○○所為，係犯刑法第320 條第1 項之普通竊
    盜罪（附表編號1 、2 所示部分）、第321 條第1 項第2 款
    、第3 款之攜帶兇器、踰越牆垣竊盜罪（附表編號3 所示部
    分，公訴人起訴書漏未記載踰越牆垣部分，尚有未洽）、第
    321 條第1 項第2 款之踰越牆垣竊盜罪（附表編號4 、7 所
    示部分）、第321 條第1 項第2 款之踰越牆垣、毀壞安全設
    備竊盜罪（附表編號6 所示部分）、第321 條第2 項、第1
    項第2 款之踰越牆垣竊盜未遂罪（附表編號5 所示部分），
    及刑法第305 條之恐嚇危害安全罪。另被告丙○○所為，係
    犯刑法第321 條第1 項第2 款、第3 款之攜帶兇器、踰越牆
    垣竊盜罪（附表編號3 所示部分，公訴人起訴書漏未記載踰
    越牆垣部分）、第321 條第1 項第2 款之踰越牆垣、毀壞安
    全設備竊盜罪（附表編號6 所示部分）、第321 條第1 項第
    2 款之踰越牆垣竊盜罪（附表編號7 所示部分）。被告丁○○、丙○○2 人間，就附表編號3 、6 、7 所示之竊盜犯行
    ，有犯意聯絡及行為分擔，為共同正犯。又被告等先後所犯
    如附表所示之竊盜犯行及被告丁○○另犯恐嚇之犯行，均犯
    意各別、行為互殊，應予分論併罰。被告丁○○就附表編號
    5 所示之竊盜犯行，乃係已著手於竊盜犯罪行為之實行，惟
    未生竊得財物之犯罪結果，為未遂犯，爰依刑法第25條第2
    項規定減輕其刑。再被告丁○○有如犯罪事實欄一所示之前
    科紀錄，有臺灣高等法院被告前案紀錄表、臺灣彰化地方法
    院檢察署刑案資料查註紀錄表在卷可按，其受有期徒刑之執
    行完畢，5 年內故意再犯本件有期徒刑以上之罪，均為累犯
    ，應依刑法第47條第1 項規定分別加重其刑，被告丁○○就
    附表編號5 所示之竊盜犯行，同時具有加重減輕事由，爰依
    法先加後減之。茲審酌被告丁○○、丙○○均有不良前科紀
    錄、素行不佳，不思以正當工作謀生，恣意侵害他人之財產
    權，被告丁○○因母親車禍受傷案件（參卷附該過失傷害案
    件之警詢筆錄）與甲○○協調未果而出言恐嚇之犯罪動機，
    並考量渠等之智識程度、犯罪目的、手段，暨犯後均能坦承
    犯行之態度等一切情狀，分別量處如主文所示之刑，並各定
    其應執行刑，以示懲儆。
據上論斷，應依刑事訴訟法第299 條第1 項前段，刑法第28條、
第305 條、第320 條第1 項、第321 條第2 項、第1 項第2 款、
第3 款、第25條第2 項、第47條第1 項、第51條第5 款，刑法施
行法第1 條之1 第1 項、第2 項前段，判決如主文。
本案經檢察官黃淑媛到庭執行職務。
中    華    民    國    97    年    4     月    23    日
                  刑事第一庭          法  官  郭麗萍
以上正本證明與原本無異。
如不服本判決，應於判決送達後10日內，向本院提出上訴書狀，
上訴書狀應「敘述具體上訴理由」，並按他造當事人之人數附繕
本。「切勿逕送上級法院」。
告訴人或被害人對於判決如有不服具備理由請求檢察官上訴者，
其上訴期間之計算係以檢察官收受判決正本之日期為準。
中    華    民    國    97    年    4     月    28    日
                                      書記官  張子涵
論罪法條：
中華民國刑法第305條
以加害生命、身體、自由、名譽、財產之事，恐嚇他人致生危害
於安全者，處 2 年以下有期徒刑、拘役或 3 百元以下罰金。
中華民國刑法第320條
意圖為自己或第三人不法之所有，而竊取他人之動產者，為竊盜
罪，處5 年以下有期徒刑、拘役或5 百元以下罰金。
意圖為自己或第三人不法之利益，而竊佔他人之不動產者，依前
項之規定處斷。
前二項之未遂犯罰之。
中華民國刑法第321條
犯竊盜罪而有左列情形之一者，處六月以上、五年以下有期徒刑
：
一、於夜間侵入住宅或有人居住之建築物、船艦或隱匿其內而犯
    之者。
二、毀越門扇、牆垣或其他安全設備而犯之者。
三、攜帶兇器而犯之者。
四、結夥三人以上而犯之者。
五、乘火災、水災或其他災害之際而犯之者。
六、在車站或埠頭而犯之者。
前項之未遂犯罰之。
附表：
┌─┬─────┬─────┬───┬──────┬───┬─────┬────────┐
│編│犯罪時間  │犯罪地點  │行為人│行為方式    │被害人│竊得物品  │應處罪刑        │
│號│          │          │      │            │      │（新臺幣）│                │
├─┼─────┼─────┼───┼──────┼───┼─────┼────────┤
│１│97年1 月6 │彰化縣大村│丁○○│徒手竊取    │乙○○│不銹鋼儲梅│丁○○竊盜，累犯│
│  │日下午2 時│鄉村上村中│      │            │陳良嘉│槽4 個（價│，處有期徒刑陸月│
│  │10分許    │山路2 段99│      │            │      │值共20萬，│。              │
│  │          │巷21號「源│      │            │      │已發還）  │                │
│  │          │豐蜜餞工廠│      │            │      │          │                │
│  │          │」        │      │            │      │          │                │
├─┼─────┼─────┼───┼──────┼───┼─────┼────────┤
│２│97年1 月10│彰化縣大村│丁○○│徒手竊取    │乙○○│罐頭輸送機│丁○○竊盜，累犯│
│  │日某時    │鄉村上村中│      │            │陳良嘉│1 部（價值│，處有期徒刑伍月│
│  │          │山路2 段99│      │            │      │6 萬元）  │。              │
│  │          │巷21號「源│      │            │      │          │                │
│  │          │豐蜜餞工廠│      │            │      │          │                │
│  │          │」        │      │            │      │          │                │
├─┼─────┼─────┼───┼──────┼───┼─────┼────────┤
│３│97年2月7日│彰化縣員林│丁○○│丁○○、游燕│乙○○│鐵製彎管1 │丁○○共同攜帶兇│
│  │凌晨零時許│鎮三信里浮│丙○○│商共同踰越源│      │包（價值約│器、踰越牆垣竊盜│
│  │          │圳路2段438│      │豐蜜餞工廠之│      │1000元）  │，累犯，處有期徒│
│  │          │號「源豐蜜│      │牆垣，並在工│      │          │刑玖月。        │
│  │          │餞工廠」  │      │廠內拾得客觀│      │          │                │
│  │          │          │      │上足供作兇器│      │          │丙○○共同攜帶兇│
│  │          │          │      │使用之扳手1 │      │          │器、踰越牆垣竊盜│
│  │          │          │      │支鬆開鐵製彎│      │          │，處有期徒刑捌月│
│  │          │          │      │管螺絲竊取之│      │          │。              │
│  │          │          │      │。          │      │          │                │
├─┼─────┼─────┼───┼──────┼───┼─────┼────────┤
│４│97年2月12 │彰化縣員林│丁○○│丁○○踰越源│乙○○│不銹綱蒸汽│丁○○踰越牆垣竊│
│  │日凌晨3時 │鎮三信里浮│      │豐蜜餞工廠之│      │蓋20個（價│盜，累犯，處有期│
│  │許        │圳路2段438│      │牆垣竊取之。│      │值約12800 │徒刑玖月。      │
│  │          │號「源豐蜜│      │            │      │元）      │                │
│  │          │餞工廠」  │      │            │      │          │                │
├─┼─────┼─────┼───┼──────┼───┼─────┼────────┤
│５│97年2 月14│彰化縣大村│丁○○│丁○○踰越源│乙○○│未遂      │丁○○踰越牆垣竊│
│  │日凌晨3時 │鄉村上村中│      │豐蜜餞工廠之│      │          │盜未遂，累犯，處│
│  │20分許    │山路2 段99│      │牆垣，惟因工│      │          │有期徒刑陸月。  │
│  │          │巷21號「源│      │廠有紅外線，│      │          │                │
│  │          │豐蜜餞工廠│      │在尚未得手之│      │          │                │
│  │          │」        │      │際，即因觸動│      │          │                │
│  │          │          │      │警鈴而立即翻│      │          │                │
│  │          │          │      │牆離去。    │      │          │                │
├─┼─────┼─────┼───┼──────┼───┼─────┼────────┤
│６│97年2月18 │彰化縣員林│丁○○│由丁○○踰越│乙○○│不銹鋼桶1 │丁○○共同踰越牆│
│  │日下午2時5│鎮三信里浮│丙○○│源豐蜜餞工廠│張世義│個（價值約│垣、毀壞安全設備│
│  │分許      │圳路2段438│      │之牆垣，游燕│      │45000 元）│竊盜，累犯，處有│
│  │          │號「源豐蜜│      │商在外把風，│      │、不銹鋼蒸│期徒刑玖月。    │
│  │          │餞工廠」  │      │丁○○將不銹│      │汽蓋10個（│                │
│  │          │          │      │鋼桶、不銹鋼│      │價值約6400│丙○○共同踰越牆│
│  │          │          │      │蒸汽蓋放到工│      │元）、車號│垣、毀壞安全設備│
│  │          │          │      │廠內所停放之│      │RX-4450 號│竊盜，處有期徒刑│
│  │          │          │      │車號RX-4450 │      │自小客貨車│捌月。          │
│  │          │          │      │號自小客貨車│      │1部 （價值│                │
│  │          │          │      │上後，駕駛該│      │約15000 元│                │
│  │          │          │      │車輛撞壞出入│      │，已發還）│                │
│  │          │          │      │口之管制旗桿│      │          │                │
│  │          │          │      │而毀壞安全設│      │          │                │
│  │          │          │      │備竊取之。  │      │          │                │
├─┼─────┼─────┼───┼──────┼───┼─────┼────────┤
│７│97年2 月19│彰化縣大村│丁○○│由丁○○踰越│乙○○│不銹鋼製輸│丁○○共同踰越牆│
│  │日晚間7時 │鄉村上村中│丙○○│源豐蜜餞工廠│      │送帶1 批（│垣竊盜，累犯，處│
│  │許        │山路2 段99│      │之牆垣，游燕│      │價值10萬元│有期徒刑玖月。  │
│  │          │巷21號「源│      │商在外把風，│      │，已發還）│                │
│  │          │豐蜜餞工廠│      │並由丁○○徒│      │          │丙○○共同踰越牆│
│  │          │」        │      │手竊取之。  │      │          │垣竊盜，處有期徒│
│  │          │          │      │            │      │          │刑捌月。        │
└─┴─────┴─────┴───┴──────┴───┴─────┴────────┘


司法院資訊處製作；財團法人民間司法改革基金會備份。
